vi: Kinh doanh & Công nghiệp > Thực thi luật pháp: Cùm tay; Máy dò kim loại
zh-CN: 商业/工业 > 执法: 镣铐; 金属探测器/安检器
ro-RO: Afaceri și sectorul industrial > Aplicarea legii: Cătușe; Detectoare de metale
lt-LT: Verslas ir pramonė > Teisėsauga: Antrankiai; Metalo detektoriai
es: Economía e industria > Mantenimiento del orden público: Sujeciones mecánicas; Detectores de metal
pl: Biznes i przemysł > Organy ścigania: Kajdanki; Wykrywacze metalu
fr: Entreprise et industrie > Maintien de l’ordre public: Menottes; Détecteurs de métaux
en: Business & Industrial > Law Enforcement: Cuffs; Metal Detectors
zh-TW: 商業與各產業 > 執法: 手銬; 金屬探測器
el: Επιχειρηματικός & βιομηχανικός εξοπλισμός > Επιβολή του νόμου: Χειροπέδες; Ανιχνευτές μετάλλων
sv: Företag och industri > Ordningsmakt och säkerhet: Bojor; Metalldetektorer
nb: Forretninger og industri > Lovhåndhevelse: Håndjern; Metalldetektorer
ru: Бизнес и промышленность > Обеспечения правопорядка: Наручники; Металлоискатели
bg-BG: Бизнес и промишленост > Правоприлагане: Белезници; Металотърсачи
th: ธุรกิจและอุตสาหกรรม > การบังคับใช้กฎหมาย: กุญแจมือ; เครื่องตรวจจับโลหะ
pt-BR: Comercial e industrial > Aplicação das leis: Punhos; Detectores de metal
fi: Yritys ja teollisuus > Viranomaistyö: Käsiraudat; Metallinpaljastimet
hr-HR: Posao i industrija > Provedba zakona: Lisice; Detektori metala
sk-SK: Obchod a priemysel > Presadzovanie práva: Putá; Detektory kovov
pt-PT: Business e industrial > Forças de segurança: Algemas; Detetores de metal
da: Erhverv og industri > Politi: Lænker; Metaldetektorer
sl-SI: Posel in industrija > Policija: Lisice; Detektorji kovin
ja: ビジネス・産業 > 警察: 拘束具; 金属探知機
tr: İş ve Endüstri > Kolluk Kuvvetleri Ekipmanları: Kelepçeler; Metal Dedektörleri
nl: Zakelijk en industrieel > Wetshandhaving: Boeien; Metaaldetectoren
cs: Obchod a průmysl > Bezpečnostní složky: Pouta; Detektory kovů
ko: 비즈니스/산업 > 법 집행기관: 수갑/족쇄; 금속 탐지기
it: Commercio e industria > Imposizione della legge: Manette; Metal detector
de: Wirtschaft & Industrie > Strafverfolgung: Schellen; Metalldetektoren
hu: Üzlet és ipar > Törvényvégrehajtás: Bilincsek; Fémdetektorok